臺灣苗栗地方法院交通事件裁定　　　　100年度交聲字第289號
移送機關　　交通部公路總局新竹區監理所苗栗監理站
異　議　人　邱鳳英(原名：徐邱.
上列異議人即受處分人因違反道路交通管理處罰條例案件，對於
原處分機關於民國100 年8 月16日所為之處分（原處分案號：竹
監苗字第裁54-F00000000號），聲明異議，本院裁定如下：
    主  文
異議駁回。
    理  由
一、原處分意旨略以：異議人即受處分人邱鳳英所有之車牌號碼
    FH6-558 號重型機車於民國100 年1 月25日15時10分許，在
    新竹縣新竹市東門國小前為新竹市警察局交通隊警員拖吊後
    舉發「人行道停車」違規，移送機關即原處分機關爰依道路
    交通管理處罰條例第56條第1 項第1 款暨違反道路交通管理
    事件統一裁罰基準及處理細則第44條第1 項，裁處異議人罰
    鍰新臺幣（下同）900 元，原處分並無不法等語。
二、異議意旨略以：異議人所有之車牌號碼FH6-58號重型機車業
    失竊3 年多，異議人在家務農，2 年來未曾到過新竹市，是
    本件違規停車之行為人並非異議人，乃為竊盜所做之行為，
    監理站未曾查明何人為行為人而為逕行告發係屬錯誤行為，
    爰聲明異議等語。
三、按「駕駛人駕駛車輛或行人在道路上，應遵守道路交通標誌
    、標線、號誌之指示、警告、禁制規定，並服從執行交通勤
    務之警察或依法令執行指揮交通及交通稽查任務人員之指揮
    」、「汽車不得於橋樑、隧道、圓環、障礙物對面、鐵路平
    交道、人行道、行人穿越道、快車道等處臨時停車」、「汽
    車臨時停車，在禁止臨時停車處所停車者，處600 元以上
    1,200 元以下罰鍰」，道路交通管理處罰條例第4 條、第56
    條第1 項第1 款、道路交通安全規則第111 條第1 項第1 款
    、第112 條第1 項第1 款分別定有明文
四、本件異議人主張其所有之車牌號碼FH6-558 號重型機車業失
    竊3 年多，且其近年來未曾到過新竹市，本件違規行為並非
    異議人所為，應為竊賊所為云云；然系爭機車於上開時、地
    有因「人行道停車」，經新竹市警察局交通隊警員拖吊後舉
    發之違規事實，有新竹市警察局交通隊舉發交通違規事件相
    片、舉發違反道路交通管理事件通知單（以下簡稱違規通知
    單）各1 份附卷可查，合先敘明。經查：
    （一）異議人因其所有之系爭機車有於上開時、地之違規，
          經新竹市警察局交通隊警員依道路交通管理處罰條例
          第56條第3 項及新竹市處理妨害交通車輛自治條例第
          3 條第5 款等相關規定移置保管車輛，並經新竹市警
          察局依系爭機車之車籍地址，以雙掛號寄送本件違規
          通知單予系爭機車之所有人即異議人，因無人受領而
          寄存於頭份郵局，嗣因該違規機車屆期無人認領，新
          竹市警察局函請原處分機關張貼違規停車移置保管車
          輛逾期未領回之公告，並由原處分機關廢棄逕行註銷
          該違規機車之牌照，此有系爭違規通知單送達證書、
          新竹市警察局100 年2 月16日竹市警交字第10000059
          401 號函、機車異動歷史查詢各1份附卷足稽。
    （二）異議人雖主張該系爭機車業失竊3 年之久，違規停車
          之行為並非異議人所為，惟觀系爭機車之機車異動歷
          史查詢及警政聯網失竊查詢清單，異議人所有之系爭
          機車於90年3 月22日有因過戶而異動，自該過戶日期
          起至因本件違規停車而於100 年1 月25日經苗栗監理
          站廢棄逕行註銷止，期間並無任何異動或報案失竊之
          情事，是異議人於本件違規當時仍為系爭機車之所有
          權人，應對其所有之重型機車盡善良保管之責，異議
          人未於車輛失竊時向警察機關報案，亦未能提出該違
          規機車早已失竊之事證，僅泛稱系爭車輛早已失竊云
          云，顯為卸責之詞，並不足採。
    （三）綜前，原處分機關依道路交通管理處罰條例第56條第
          1 項第1 款、違反道路交通管理事件統一裁罰基準及
          處理細則第44條第1 項，裁處異議人罰鍰900 元，核
          無違法或不當之處。從而，本件異議為無理由，應予
          駁回。
五、據上論斷，應依道路交通事件處理辦法第18條，裁定如主文
    。
中    華    民    國   100    年    11    月    2     日
                  交通法庭法  官  林靜雯
以上正本證明與原本無異。
如不服本裁定應於送達後5 日內向本院提出抗告狀。
                          書記官  劉千瑄
中    華    民    國   100    年    11    月    2     日